# 有关新版政府补助准则修订后上市公司非正常性损益的列报

提问人：又是一年春正好 时间：2017-07-20 16:37:07
陈版主，看了论坛上各位大神关于新版政府补助讨论很受启发，但关于新版准则中规定的“其他收益”对上市公司非正常性损益列报范围是否有影响有点疑问想教陈版主指点迷径。 《企业会计准则第 16 号—政府补助》修订后与企业日常经营活动相关的政府补助可按净额法及总额法核算，其中与贴息相关的政府补助只能按净额法核算。如果企业按净额法核算，政府补助直接冲减相关成本费用，直接减少帐簿及利润表上的成本费用金额，增加营业利润金额；如果企业按总额法核算，则计入“其他收益”，并在利润表“营业利润”之前列示“其他收益”，也增加了营业利润金额。总额法与净额法在会计上对“营业利润”影响相同。 但是《企业会计准则第 16 号—政府补助》修订了，《公开发行证券的公司信息披露解释性公告第 1 号——非经常性损益》未变。“其他收益”是属于上市公司非正常性损益的列示范围？ 如果属于采用总额法核算的企业好办，但采用净额法核算的企业，账面没这部分收入，特别是与资产相关的补助，政府补助冲减的是原值，对折旧的影响账面根本没有数据，企业是否需要另设辅助账核算？

回答人：chenyiwei
对于非经常性损益的界定，应严格按照《公开发行证券的公司信息披露解释性公告第 1 号——非经常性损益》的现行规定进行判断，此处与日常活动相关的判断不能简单等同于经常性损益。由于非经常性损益是一项证券监管指标，其解释权在证监会，因此，此次会计准则的修订不会直接对政府补助是否属于非经常性损益的判断产生影响。在证监会对非经常性损益的定义、包含项目和判断标准作出进一步修订和明确之前，对政府补助是否属于非经常性损益的判断，仍按原口径执行。 如果企业对政府补助采用净额法核算，则因为利润表上不再为政府补助的损益影响设置单独的报表项目或明细科目，所以需要设置辅助账或备查账来获得必要的统计信息和基础数据。